臺灣屏東地方法院刑事判決　　　　　　　　96年度訴字第54號
公　訴　人　臺灣屏東地方法院檢察署檢察官
被　　　告　甲○○
上列被告因違反毒品危害防制條例案件，經檢察官提起公訴（95
年度毒偵字第1825號），茲因被告就被訴事實為有罪之陳述，經
告知簡式審判程序意旨，並聽取公訴人及被告之意見後，本院合
議庭裁定由受命法官獨任依簡式審判程序審理，判決如下：
    主  文
甲○○施用第一級毒品，處有期徒刑拾月，沾黏海洛因成分之夾
鏈袋壹個沒收銷燬之；又施用第二級毒品，處有期徒刑柒月。應
執行有期徒刑壹年肆月，沾黏海洛因成分之夾鏈袋壹個沒收銷燬
之。
    事  實
一、甲○○前因施用毒品而違反毒品危害防制條例案件，經本院
    92年度毒聲字第876 號裁定令入勒戒處所施予觀察、勒戒，
    於民國92年6 月27日入所執行，92年7 月17日因無繼續施用
    傾向出所執行完畢，旋又2 犯施用毒品，再經本院92年度毒
    聲字第1757號裁定令入勒戒處所施予觀察、勒戒，於93年2
    月5 日入所執行，93年2 月26日因無繼續施用傾向出所，竟
    仍不知悔改，於觀察、勒戒執行完畢後5 年內，復基於施用
    第一級、第二級毒品之犯意，依序於95年10月24日中午某時
    ，在其位於屏東縣萬巒鄉○○村○○路5 號之住所內，以摻
    入香菸內吸用之方式（菸蒂於查獲前已經丟棄而滅失），施
    用第一級毒品海洛因1 次；及於95年10月25日下午2 時許，
    在屏東縣萬巒鄉○○路某土地公廟廁所內，以置入玻璃管（
    於查獲前已經丟棄而滅失）內燒烤並吸用其所生煙霧之方式
    ，施用第二級毒品甲基安非他命1 次，嗣於95年10月26日下
    午4 時50分許，為警持本院核發之搜索票在其上址住處查獲
    ，扣得沾黏海洛因成分之夾鏈袋1 個，經採尿送驗結果，呈
    嗎啡即海洛因經人體水解代謝產物，及甲基安非他命雙重陽
    性反應。
二、案經屏東縣警察局內埔分局報告臺灣屏東地方法院檢察署檢
    察官偵查起訴。
    理  由
一、前揭施用第一級、第二級毒品之犯罪事實，除據被告甲○○
    於本院審理時自白不諱，並有扣案夾鏈袋1 個，經本院囑託
    高雄醫學大學附設中和紀念醫院以氣相層析質譜儀（GC/MS
    ）等方式鑑驗結果，呈海洛因殘留陽性反應，有該院96年1
    月23日編號0000-000號檢驗報告附卷可參。又其前開為警查
    獲並採尿送臺灣檢驗科技股份有限公司以氣相層析質譜儀（
    GC/MS） 等方法鑑驗結果，亦呈嗎啡，即海洛因經人體水解
    代謝產物及甲基安非他命陽性反應，有該公司95年11月9 日
    編號KH2006A0000000號濫用藥物尿液檢驗報告在卷可稽，與
    上開檢驗報告均為鑑定機關本於專業知識，並以精密儀器鑑
    驗所得，足堪憑信。被告甲○○自白施用海洛因及甲基安非
    他命，堪認與事實相符。
二、查被告甲○○前因施用毒品而違反毒品危害防制條例案件，
    經本院92年度毒聲字第876 號裁定令入勒戒處所施予觀察、
    勒戒，於92年6 月27日入所執行，92年7 月17日因無繼續施
    用傾向出所執行完畢，旋又2 犯施用毒品，再經本院92年度
    毒聲字第1757號裁定令入勒戒處所施予觀察、勒戒，於93年
    2 月5 日入所執行，93年2 月26日因無繼續施用傾向出所，
    有臺灣高等法院被告全國前案紀錄表、臺灣屏東地方法院檢
    察署刑案資料查註紀錄表各1 份附卷可按，其經觀察、勒戒
    執行完畢5 年內再犯本件施用第一級毒品海洛因、第二級毒
    品甲基安非他命之犯罪事證已臻明確，應依法論科。
三、按海洛因及甲基安非他命分別為毒品危害防制條例第2 條第
    2 項第1 款、第2 款規定之第一級、第二級毒品，除法律另
    有規定者外，不得持有、施用。核被告甲○○所為，係犯毒
    品危害防制條例第10條第1 項之施用第一級毒品罪，及同條
    第2 項之施用第二級毒品罪。其因施用而持有海洛因及甲基
    安非他命之低度行為，應各為施用之高度行為所吸收，均不
    另論罪。其前開施用第一級毒品及第二級毒品犯行，犯意各
    別，手法互異，所犯構成要件不同，為數罪，應分論併罰。
四、爰審酌被告甲○○之年齡、品行、智識能力、犯罪手段、對
    於法益侵害之程度，其為52年11月20日出生、受有高職畢業
    教育程度、以司機為業之人，有警詢年籍等資料在卷可參，
    於本件犯罪時年42歲，正值青壯，除前開構成施用毒品犯罪
    訴追條件之觀察、勒戒紀錄，已如前述，不再重複評價者外
    ，其前因過失致死案件，經本院84年度交訴字第224 號判處
    有期徒刑1 年6 月，上訴後，經臺灣高等法院高雄分院以85
    年度上訴字第65號駁回上訴，諭知緩刑3 年確定，有臺灣高
    等法院被告前案紀錄表及臺灣屏東地方法院檢察署刑案資料
    查註紀錄表各1 份在卷可按，素行非佳，其因施用毒品，數
    年間已2 次經送觀察、勒戒矯治如上，於本件犯罪前數月，
    猶甫於95年7 月、8 月間另有施用第一級、第二級毒品犯罪
    ，經檢察官提起公訴，尚由本院以95年度訴字第848 號分案
    審理中（嗣經判決有罪，現臺灣高等法院高雄分院上訴中）
    ，竟再犯本件施用毒品犯行，除徵其守法觀念薄弱，茲以民
    主法治國家之所異於獨裁、集權社會，其國家政策、社會發
    展，均取決於以全體公民個人意志累積形成之群體意志，凡
    公民不分性別、學歷、職業、貧富、愚智，任由鴻儒碩彥至
    販夫走卒，其個人意志之表現就群體意志決定之形成，均屬
    等值，直接影響國家、社會整體之命運，至關重要，則個人
    基於自主、健全意思所表現之公民意志，不分良窳，均應尊
    重，然若有藉不正手段影響他人或自陷個人健全自主意志不
    能正常形成、表現者，不僅直接侵蝕公民群體意志形成之基
    礎，對於國家、社會法益及人民全體利益，猶已構成危害，
    是如投票受賄罪所規範者，即在禁止公民匯集個人自主意志
    以形成群體意志之過程受不當影響及控制，即為適例。今毒
    品除可對個人身體健康造成有形傷害外，就人之身體及精神
    形成高度成癮性及依賴性，猶足以抑制個人表現其本於心性
    能力所為自主意志之決定，並進而造成群體意志表現遭不當
    扭曲之危險，直接影響國家、社會之發展，侵害至鉅，斷非
    僅止於對個人健康之危害，及考量被告甲○○本件犯罪施用
    毒品之情節、查獲之器具，與其犯罪後坦認犯行，態度尚可
    等一切情狀，分別量處如主文所示之刑，並定其應執行之刑
    ，以資儆懲。
五、扣案驗夾鏈袋1 個曾經被告持以供盛裝持有毒品使用，已為
    該成分所沾黏，無法析離，此觀卷附法務部調查局93年3 月
    19日調科臺字第09300113060 號函文意旨自明，應與所沾黏
    之毒品併同處分，依毒品危害防制條例第18條第1 項前段，
    沒收銷燬之。未扣案而供被告甲○○前開施用毒品使用之菸
    蒂及玻璃管等工具，既據被告供稱於本件查獲前已經丟棄而
    滅失，依現有卷證復無證據可認其尚存在，爰不另為沒收之
    諭知，附此敘明。
據上論斷，應依刑事訴訟法第273 條之1 第1 項、第299 條第1
項前段，毒品危害防制條例第10條第1 項、第2 項、第18條第1
項前段，刑法第11條、第51條第5 款，判決如主文。
本案經檢察官鍾仁松到庭執行職務
中　　華　　民　　國　　96　　年　　2 　　月　　27　　日
                  刑事第二庭    法  官　陳松檀
以上正本證明與原本無異。
如不服本判決應於收受本判決送達後十日內向本院提出上訴書狀
，其未敘述上訴理由者，並得於提起上訴後十日內向本院補提理
由書狀（均須按他造當事人之人數附繕本）「切勿逕送上級法院
」
中　　華　　民　　國　　96　　年　　2 　　月　　27　　日
                                書記官  林祥玉
附錄本件判決引用之法條：
毒品危害防制條例第10條
施用第一級毒品者，處6 月以上5 年以下有期徒刑。
施用第二級毒品者，處3 年以下有期徒刑。
